臺灣高等法院臺中分院刑事裁定　
111年度聲字第1156號

聲  請  人  臺灣高等檢察署臺中檢察分署檢察官     
受  刑  人  楊聿凱



上列聲請人因受刑人數罪併罰有二裁判以上，聲請定其應執行之
刑（聲請案號：111年度執聲字第519號），本院裁定如下：
    主  文
聲請駁回。
    理  由
一、聲請意旨略以：受刑人楊聿凱（下稱受刑人）因詐欺等罪，
    先後經判決確定如附表，經受刑人請求檢察官聲請定應執行
    刑，有臺灣臺中地方檢察署刑法第50條第1項但書案件是否
    請求檢察官聲請定應執行刑調查表影本在卷可稽，應依刑法
    第50條第2項、第53條、第51條第5款之規定，定其應執行之
    刑，爰依刑事訴訟法第477條第1項之規定聲請定應執行之刑
    等語。
二、按裁判確定前犯數罪者，併合處罰之。但有下列情形之一者
    ，不在此限：一、得易科罰金之罪與不得易科罰金之罪。二
    、得易科罰金之罪與不得易服社會勞動之罪。三、得易服社
    會勞動之罪與不得易科罰金之罪。四、得易服社會勞動之罪
    與不得易服社會勞動之罪。前項但書情形，受刑人請求檢察
    官聲請定應執行刑者，依第51條規定定之。又數罪併罰，有
    二裁判以上者，依刑法第51條之規定，定其應執行之刑，刑
    法第50條、第53條分別定有明文。次按刑法第50條之規定，
    係賦予受刑人是否聲請合併定應執行刑之選擇權。受刑人有
    權就得易科罰金（或得易服社會勞動）之罪與不得易科罰金
    （或不得易服社會勞動）之罪，請求檢察官聲請法院合併定
    應執行刑，以符合其實際受刑之利益。至受刑人請求檢察官
    聲請定應執行刑後，得否撤回其請求及撤回之期限為何，法
    無明文，然上開規定既賦予受刑人選擇權利，而非科以選擇
    義務，除檢察官依受刑人請求，聲請法院定應執行刑，並經
    法院裁定已生效力，受刑人即應受拘束者外，自無不許撤回
    請求之理（最高法院110年度台抗字第1692號裁定意旨可資
    參照）。
三、經查，受刑人犯如附表所示之罪，先後經臺灣臺中地方法院
    及本院先後判處如附表所示之刑，並均確定在案，此有各該
    判決及臺灣高等法院被告前案紀錄表在卷可參。惟如附表編
    號1至3所示之罪為得易科罰金之刑，編號4至8所示之罪為不
    得易科罰金之刑，受刑人原請求檢察官就如附表編號1至8所
    示之罪聲請合併定應執行刑，有臺灣臺中地方檢察署刑法第
    50條第1項但書案件是否請求檢察官聲請定應執行刑調查表
    影本在卷可參（見本院卷第13頁），惟經受刑人於本院民國
    111年6月9日訊問時陳稱：「我還有案件在地院，我希望等
    其他案件確定後再一起定刑，這次先不要定刑。」等語（見
    本院卷第109頁），堪認受刑人業已在本院裁定前撤回其定
    應執行刑之請求，揆諸首揭說明，自無不許之理。從而，檢
    察官就如附表所示案件聲請定應執行刑，難認正當，應予駁
    回。
四、據上論斷，應依刑事訴訟法第220條，裁定如主文。　　
中　　華　　民　　國　　111 　年　　6 　　月　　13　　日
              刑事第四庭  審判長法　官  蔡名曜
                                法　官  林宜民
                                法　官  邱鼎文
以上正本證明與原本無異。
如不服本裁定，應於收受送達後5日內向本院提出抗告書狀（須
附繕本）。因疫情而遲誤不變期間，得向法院聲請回復原狀。

                                書記官  陳宜屏
　　　　　　　　　　　　　　　　
中　　華　　民　　國　　111 　年　　6 　　月　　13　　日

附表：受刑人楊聿凱定應執行之刑案件一覽表
編號  1 2 3 罪名  毒品危害防制條例 毒品危害防制條例 毒品危害防制條例 宣告刑  有期徒刑3月 有期徒刑2月 有期徒刑2月 犯罪日期  110.01.27 109.10.20 109.10.20 偵查(自訴)機關 年度案號  臺中地檢110年度毒偵字第652號 臺中地檢109年度毒偵字第3681號   最後 事實審 法院 臺中地院 臺中地院   案號 110年度中簡字第911號 110年度簡字第182號   判決 日期 110.04.23 110.03.04   確定 判決 法院 臺中地院 臺中地院   案號 110年度中簡字第911號 110年度簡字第182號   判決 確定日期 110.07.19 110.08.11  是否為得易科 罰金之案件  是 是  備註  編號1至3前經臺中地院110年度聲字第3324號裁定定應執行刑有期徒刑5月（已執畢）   
編號  4 5 6 罪名  詐欺 詐欺 詐欺 宣告刑  有期徒刑1年3月（5罪） 有期徒刑1年1月(8罪) 有期徒刑1年2月(5罪) 犯罪日期  110.01.12至 110.01.26 110.01.12至 110.01.26 110.01.16至 110.01.27 偵查(自訴)機關 年度案號  臺中地檢110年度偵字第5113號等    最後 事實審 法院 中高分院    案號 110年度金上訴字第1549、1557號    判決 日期 111.01.20    確定 判決 法院 最高法院    案號 111年度台上字第2273、2274號    判決 確定日期 111.04.21   是否為得易科 罰金之案件  否   備註  編號4至8前經中高分院110年度金上訴字第1549、1557號判決定應執行刑有期徒刑3年10月   
編號  7 8 罪名  詐欺 詐欺 宣告刑  有期徒刑1年6月 有期徒刑1年 犯罪日期  110.01.26 110.01.26 偵查(自訴)機關 年度案號  臺中地檢110年度偵字第5113號等   最後 事實審 法院 中高分院   案號 110年度金上訴字第1549、1557號   判決 日期 111.01.20   確定 判決 法院 最高法院   案號 111年度台上字第2273、2274號   判決 確定日期 111.04.21  是否為得易科 罰金之案件  否  備註  編號4至8前經中高分院110年度金上訴字第1549、1557號判決定應執行刑有期徒刑3年10月